臺灣宜蘭地方法院刑事判決
111年度簡上字第51號
上  訴  人
即  被  告  林佑儒




            藍苡瑄




上列上訴人因被告偽造文書案件，不服本院於民國111年8月5日
所為111年度簡字第188號第一審刑事簡易判決（聲請簡易判決處
刑案號：110年度偵字第2673號、111年度偵字第533號），提起
上訴，本院管轄第二審之合議庭判決如下：
    主      文
上訴駁回。
    事實及理由
程序事項：按上訴得對於判決之一部為之。對於判決之一部上
  訴者，其有關係之部分，視為亦已上訴。但有關係之部分為無
  罪、免訴或不受理者，不在此限。上訴得明示僅就判決之刑、
  沒收或保安處分一部為之，刑事訴訟法第348條定有明文。本
  件原審認定上訴人即被告林佑儒、藍苡瑄係共同犯原判決主文
  欄第1、2項之罪，並分別處如原判決主文欄第1、2項所示之刑
  及第3項之沒收。被告2人均不服原判決提起上訴，依首揭規定
  與說明，自應適用刑事訴訟法第348條定其上訴範圍。倘若符
  合同條第3項之規定，科刑事項已可不隨同其犯罪事實而單獨
  成為上訴之標的，且於上訴人明示僅就科刑事項上訴時，第二
  審法院即不再就原審法院所認定之犯罪事實為審查，而應以原
  審法院所認定之犯罪事實，作為論認原審量刑妥適與否的判斷
  基礎。經查，本件被告2人於本院審理時均言明僅就原判決「
  量刑部分」提起上訴，並撤回除「量刑部分」以外之其他部分
  之上訴，有本院審判筆錄、刑事撤回上訴聲請狀足憑（見本院
  簡上卷第75、85、87頁)，故本件上訴範圍只限於原判決量刑
  部分，其餘原判決認定之犯罪事實、論罪及沒收部分，則均不
  在上訴範圍，先予敘明。
本案據以審理量刑妥適與否之原審認定之犯罪事實、所犯法條
  ：
㈠犯罪事實：
　林佑儒、藍苡瑄為夫妻，林佑儒亦為黃正芬之子。林佑儒因信
  用不佳無法以自己名義申請信用卡，竟萌冒其母黃正芬名義申
  辦信用卡之念，而與藍苡瑄共同基於行使偽造私文書之犯意聯
  絡，於民國110年2月1日某時許，在宜蘭縣○○鎮○○里○○路000巷
  00弄00號林佑儒住處內，以手機連結網際網路，進入兆豐銀行
  、玉山銀行之網站下載兆豐銀行、玉山銀行之信用卡申請書並
  列印為紙本後，未經黃正芬之同意或授權，由林佑儒在兆豐銀
  行信用卡申請書、藍苡瑄則在玉山銀行「玉山南山聯名卡」申
  請書之「正卡申請人」欄位上偽簽「黃正芬」之署押，以示「
  黃正芬」本人申辦前開銀行信用卡之意，再分別將該信用卡申
  請書寄回兆豐銀行、玉山銀行而行使之，並於前開銀行承辦人
  員撥打林佑儒所留存之行動電話門號0000000000號確認「黃正
  芬」身分及是否有申辦信用卡之事項時，由藍苡瑄冒充「黃正
  芬」身分應答「黃正芬」之相關資料，使銀行之承辦人員誤認
  確係「黃正芬」本人申辦信用卡，足以生損害於黃正芬及兆豐
  銀行、玉山銀行客戶資料管理之正確性。嗣經兆豐銀行於110
  年2月4日下午某時許，將以「黃正芬」名義申辦之信用卡（含
  預借現金之密碼文件）寄至黃正芬上開住處，由黃正芬收受後
  ，始查悉上情。
㈡所犯罪名：
　核被告林佑儒、藍苡瑄2人所為，均係犯刑法第216條、第210
  條之行使偽造私文書罪。被告2人偽造「黃正芬」署押之行為
  ，屬偽造私文書之階段行為，而其偽造私文書後再持以行使，
  偽造之低度行為復為行使之高度行為所吸收，均不另論罪。
上訴論斷之理由：
㈠被告2人上訴意旨略以：被告2人均坦承本件犯行，告訴人黃正
  芬亦表示願意和解，原諒被告2人，原審判處被告林佑儒有期
  徒刑3月、被告藍苡瑄有期徒刑2月，均量刑過重，被告藍苡瑄
  部分並請求給予緩刑宣告等語。
㈡經查：
⒈按量刑之輕重，係事實審法院得依職權自由裁量之事項，茍已
  斟酌刑法第57條各款所列情狀而未逾越法定刑度，則不得遽指
  為違法；又刑罰之量定屬法院自由裁量之職權行使，但仍應審
  酌刑法第57條所列各款事由及一切情狀，為酌量輕重之標準，
  並非漫無限制，在同一犯罪事實與情節，如別無其他加重或減
  輕之原因，下級法院量定之刑，亦無過重或失輕之不當情形，
  則上級法院對於下級法院之職權行使，原則上應予尊重（最高
  法院72年台上字第6696號判決意旨參照）。是以，法律固賦予
  法官就量刑自由裁量之權限，但此項裁量權之行使，並非得以
  恣意為之，仍應受一般法律原則之拘束，苟無濫用裁量權、違
  反比例原則或有重要之量刑事由未予斟酌之情事，即難謂法官
  之量刑有違法或不當之處。
⒉原審以被告2人罪證明確，適用相關規定，量處如原審判決主文
  第1、2項所示之刑，經核其已依個案事由而加以審酌刑之輕重
  ，量刑並無違法，所宣告之刑與被告2人之犯罪情節相衡，亦
  難認有不當之處，告訴人於偵查中僅就被告林佑儒另涉之竊盜
  、毀損罪撤回告訴，就本案偽造文書罪部分，並無表明不予訴
  追或原諒之意，復無本院審理時陳稱：之前告的部分有竊盜等
  告訴乃論之罪已撤回，然關於偽造文書部分，已經第2次再犯
  ，認應依原審判決所判，給予適當量刑等語（見本院簡上卷第
  81至82頁），就告訴人之意見無異於原審判決時已審酌之情節
  ，是原審量刑之情狀並未改變，被告2人以前揭理由提起上訴
  ，顯不足採，應予以駁回。
⒊至被告藍苡瑄固上訴請求予以緩刑之宣告，惟按緩刑屬於刑罰
  權作用之一環，具有刑罰權之具體效應，亦即犯罪行為人因其
  犯罪行為而受論罪科刑，具有明確之刑罰宣示，但因基於刑事
  政策考量，認為其不需進入機構性處遇接受刑罰之執行較為適
  當，乃設定一定觀察期間，並配合緩刑期內附條件機制。而緩
  刑之宣告，除應具備一定條件外，並須有可認為以暫不執行刑
  罰為適當之情形，始得為之。是以，法院對犯罪行為人宣告緩
  刑時，亦應考量其對犯罪所生損害之彌補、犯罪後之態度等，
  倘犯罪行為人犯後無真摯悔意、未能彌償犯罪所造成損害或取
  得被害人諒解，復無暫不執行刑罰為適當之情形，即不宜宣告
  緩刑，否則，即對被告不足生警惕之效，難以達到刑法應報、
  預防、教化之目的。經查，被告藍苡瑄於偵查中經檢察官訊問
  時，原矢口否認有與被告林佑儒共犯本件行使偽造私文書犯行
  ，嗣經檢察官接連提示被告林佑儒指認有與被告藍苡瑄共犯之
  偵訊筆錄、偽造筆跡不同之信用卡申請書後，被告藍苡瑄始坦
  承犯行，顯無真摯悔意，且經本院詢問告訴人是否願原諒被告
  2人及給予被告藍苡瑄緩刑之意見，告訴人答稱：本案已非第
  一次所犯，請求法院給予適當判決等語，顯見告訴人認應予被
  告適當之刑以資警愓，復無其他暫不執行刑罰為適當之情形，
  自不宜宣告緩刑，附此敘明。
據上論斷，依刑事訴訟法第455條之1第1項、第3項、第368條，
判決如主文。
本案經檢察官韓茂山聲請簡易判決處刑，檢察官葉怡材到庭執行
職務。
中　　華　　民　　國　　111 　年　　12　　月　　15　　日
                  刑事第一庭  審判長法  官  莊深淵
                                    法  官  程明慧
                                    法  官  陳錦雯
本件不得上訴。
上為正本與原本相符。
                                    書記官  吳蔚宸
中　　華　　民　　國　　111 　年　　12　　月　　15　　日